ACORDAO-COMPLETO-2343993

ACÓRDÃO DE RELAÇÃO

ACÓRDÃO DE RELAÇÃO 840/2019 ATA 12/2019 - PLENÁRIO

Acórdão 840/2019-TCU-Plenário
Os Ministros do Tribunal de Contas da União, reunidos em Sessão do Plenário, ACORDAM, por unanimidade, com fundamento no art. 27 da Lei 8.443/1992, c/c o art. 218 do Regimento Interno/TCU, em expedir quitação à Sra. Giuliana Yuri Sato (CPF: XXX.433.734-XX) e à Sra. Eristela de Almeida Feitoza (CPF: XXX.006.294-XX) , ante o recolhimento das multas que lhe foram imputadas, de acordo com os pareceres emitidos nos autos:
Quitação relativa ao subitem 9.3 do Acórdão 3961/2010, proferido pela Primeira Câmara, em sessão de 29/6/2010, conforme Ata 22/2010 - Primeira Câmara, alterado pelo Acórdão 427/2018-TCU-Plenário.
Sra. Giuliana Yuri Sato (CPF: XXX.433.734-XX) :
Valor original da multa: R$ 2.000,00	Data de origem da multa: 7/3/2018
Valor recolhido: R$ 2.052,17			Data do último recolhimento: 21/11/2018
Memória do recolhimento:
Data	Valor
25/8/2018		R$ 515,00
21/9/2018		R$ 515,00
23/10/2018		R$ 515,00
21/11/2018		R$ 507,17
Sra. Eristela de Almeida Feitoza (CPF: XXX.006.294-XX) :
Valor original da multa: R$ 2.000,00	Data de origem da multa: 7/3/2018
Valor recolhido: R$ 2.060,00			Data do último recolhimento: 26/11/2018
Memória do recolhimento:
Data	Valor
22/8/2018		R$ 515,00
21/9/2018		R$ 515,00
23/10/2018		R$ 515,00
26/11/2018		R$ 515,00
1. Processo TC-Processo 015.726/2005-2 (TOMADA DE CONTAS - Exercício: 2004) 
	1.1. Responsáveis: Alexandre César Farias de Melo (XXX.973.444-XX) ; Ana Maria Goncalves Leite (XXX.996.751-XX) ; Bianca Gueiros Wanderley (XXX.736.114-XX) ; Cleide Maria Ferreira da Silva (XXX.265.084-XX) ; David Muniz de Araújo (XXX.199.033-XX) ; Elias Agripino de Carvalho (XXX.667.324-XX) ; Eristela de Almeida Feitoza Freitas (XXX.006.294-XX) ; Focus Locadora de Veiculos Ltda. (04.260.721/0001-91) ; Giuliana Yuri Sato Burgos (XXX.433.734-XX) ; João Paulo Baccara Araújo (XXX.966.816-XX) ; Maria Aucelia Nunes Carvalho (XXX.507.904-XX) ; Maria Rosangela Vital Menezes (XXX.835.284-XX) ; Maria Semis Lemos Lins (XXX.303.874-XX) ; Márcia Aparecida do Amaral (XXX.980.138-XX) ; Raimunda Celia Miranda (XXX.930.202-XX) ; Reginaldo Muniz Barreto (XXX.947.605-XX) ; Valdemar da Silva Fagundes (XXX.083.561-XX) ; Valdenice Maria da Silva (XXX.114.934-XX) 
	1.2. Órgão/Entidade: Núcleo Estadual do Ministério da Saúde No Estado de Pernambuco
	1.3. Relator: Ministro Benjamin Zymler
	1.4. Representante do Ministério Público: Subprocurador-Geral Paulo Soares Bugarin
	1.5. Unidade Técnica: Secretaria do TCU no Estado de Pernambuco (Sec-PE) .
	1.6. Representação legal: Eduardo Porto Carreiro Coelho Cavalcanti (23.546/OAB-PE) e outros, representando Ana Maria Goncalves Leite, Giuliana Yuri Sato Burgos, Eristela de Almeida Feitoza Freitas e Valdenice Maria da Silva; Alexandro do Rego Barros (20306/OAB-PE) , representando Focus Locadora de Veiculos Ltda.; Ricardo de Castro e Silva Dalle (23679/OAB-PE) , representando Ana Maria Goncalves Leite, Giuliana Yuri Sato Burgos, Eristela de Almeida Feitoza Freitas, Valdenice Maria da Silva e Elias Agripino de Carvalho. 
	1.7. Determinações/Recomendações/Orientações: não há.

Alexandre César Farias de Melo (XXX.973.444-XX); Ana Maria Goncalves Leite (XXX.996.751-XX); Bianca Gueiros Wanderley (XXX.736.114-XX); Cleide Maria Ferreira da Silva (XXX.265.084-XX); David Muniz de Araújo (XXX.199.033-XX); Elias Agripino de Carvalho (XXX.667.324-XX); Eristela de Almeida Feitoza Freitas (XXX.006.294-XX); Focus Locadora de Veiculos Ltda. (04.260.721/0001-91); Giuliana Yuri Sato Burgos (XXX.433.734-XX); João Paulo Baccara Araújo (XXX.966.816-XX); Maria Aucelia Nunes Carvalho (XXX.507.904-XX); Maria Rosangela Vital Menezes (XXX.835.284-XX); Maria Semis Lemos Lins (XXX.303.874-XX); Márcia Aparecida do Amaral (XXX.980.138-XX); Raimunda Celia Miranda (XXX.930.202-XX); Reginaldo Muniz Barreto (XXX.947.605-XX); Valdemar da Silva Fagundes (XXX.083.561-XX); Valdenice Maria da Silva (XXX.114.934-XX)

Bianca Gueiros Wanderley

BENJAMIN ZYMLER

Eduardo Porto Carreiro Coelho Cavalcanti (23.546/OAB-PE) e outros, representando Ana Maria Goncalves Leite, Giuliana Yuri Sato Burgos, Eristela de Almeida Feitoza Freitas e Valdenice Maria da Silva; Alexandro do Rego Barros (20306/OAB-PE), representando Focus Locadora de Veiculos Ltda.; Ricardo de Castro e Silva Dalle (23679/OAB-PE), representando Ana Maria Goncalves Leite, Giuliana Yuri Sato Burgos, Eristela de Almeida Feitoza Freitas, Valdenice Maria da Silva e Elias Agripino de Carvalho.

TOMADA DE CONTAS (TC)

Secretaria do TCU no Estado de Pernambuco (Sec-PE).